臺灣高雄地方法院刑事判決　　　　　　　96年度訴字第1905號
公　訴　人　臺灣高雄地方法院檢察署檢察官
被　　　告　乙○○
　　　　　　　　　　（現於臺灣屏東戒治所另案執行中）
指定即義務
辯　護　人　黃小舫律師
被　　　告　辛○○
選任辯護人　程高雄律師
被　　　告　己○○
　　　　　　　　　　　樓
指定辯護人　本院公設辯護人　庚○○
上列被告因毒品危害防制條例等案件，經檢察官提起公訴（95年
度偵字第32474 號、96年度偵字第2621號、第5473號、第13189
號），本院判決如下：
    主    文
乙○○犯販賣第一級毒品罪，累犯，處有期徒刑玖年，褫奪公權
捌年；未扣案之販毒所得新台幣伍仟元，均沒收，如全部或一部
不能沒收時，以其財產抵償之。又犯販賣第四級毒品罪，累犯，
處有期徒刑年貳月，褫奪公權貳年。扣案手機壹支（序號：00
0000000000000） 沒收之；未扣案之販毒所得新台幣伍仟元，均
沒收，如全部或一部不能沒收時，以其財產抵償之。應執行有期
徒刑拾貳年，褫奪公權捌年。扣案手機壹支（序號：0000000000
00000） 沒收之；未扣案之販毒所得新台幣壹萬元，均沒收，如
全部或一部不能沒收時，以其財產抵償之。被訴幫助製造第二級
毒品未遂、幫助販賣第四級毒品部分，均無罪。
辛○○犯轉讓第二級毒品罪共貳罪，各處有期徒刑拾月，均減為
有期徒刑伍月。應執行有期徒刑玖月。被訴幫助製造第二級毒品
未遂、幫助販賣第四級毒品部分，均無罪。
己○○犯轉讓第二級毒品罪共罪，均累犯，各處有期徒刑柒月
，均減為有期徒刑月又拾伍日。應執行有期徒刑玖月。被訴幫
助製造第二級毒品未遂、幫助販賣第四級毒品部分，均無罪。
    事    實
一、乙○○（綽號白毛）前於民國87年間因違反毒品危害防制條
    例案件，經台灣高等法院高雄分院89年度上更二字第638 號
    判決判處有期徒刑7 年6 月確定，嗣於95年2 月13日假釋付
    保護管束期滿，未經撤銷，視為執行完畢（構成累犯）。詎
    乙○○仍未悔改，明知海洛因係毒品危害防制條例第2 條第
    2 項第1 款所列之第一級毒品，不得販賣、轉讓或持有，仍
    意圖營利，基於販賣第一級毒品海洛因之犯意，(一)於95年6
    月間某日，甲○○、乙○○均至丙○○台中豐原住處時，適
    甲○○毒癮發作，乙○○以新台幣（下同）5 千元之代價，
    販賣海洛因予甲○○1 次。(二)再乙○○明知去甲麻黃鹼（學
    名為Phenylpropanolamine ，下稱去甲麻黃鹼）係毒品危害
    防制條例第2 條第2 項第4 款所列之第四級毒品先驅原料，
    不得販賣、製造或轉讓，於95年10月29日以其所使用之手機
    門號0000000000號與戊○○使用之手機門號0000000000號聯
    絡後，竟意圖為自己不法之所有，基於詐取財物之故意，佯
    稱欲販賣毒品安非他命予戊○○，雙方約定交易時地後，乙○○隨於同日18時許，騎車牌號碼BMC- 070號機車前往台中
    市○○路16號「阿羅哈客運站」前（下稱「阿羅哈客運站」
    ），販賣該去甲麻黃鹼1 包予戊○○，致戊○○陷於錯誤而
    交付5 千元予乙○○，得手後，乙○○即騎車離去。嗣於同
    （29）日18時30分許，在上址查獲戊○○，並扣得如附表一
    編號1 之其使用手機1 支（含門號0000000000晶片卡1 片）
    、編號2 之其買得之去甲麻黃鹼1 包（驗前含袋重量1.565
    公克，驗後含袋重量1.561 公克）。
二、辛○○（綽號詹仔）前於89年間因過失致死案件，經本院以
    90年度交簡上字第8 號判決，判處有期徒刑6 月確定，於90
    年10月16日易科罰金執行完畢（不構成累犯）。詎不知悔改
    ，於95年11月底或12月初許，在其位於高雄市○○區○○路
    342 號15樓之1 住處（下稱「崇德路住處」），基於轉讓第
    二級毒品甲基安非他命之犯意，提供少量甲基安非他命（約
    值2 千至3 千元）予乙○○無償施用1 次。另基於轉讓之犯
    意，再於95年12月7 日15、16時許，在上開住處，無償提供
    少量安非他命（2 次合計未達10公克）予己○○及乙○○無
    償施用1 次，經警於同（7） 日持票搜索辛○○住處，因而
    查獲。
三、己○○（綽號自強）前於92年間因詐欺案件，經台灣基隆地
    方法院92年度訴字第524 號判決判處有期徒刑6 月確定，嗣
    於93年7 月29日易科罰金執行完畢（構成累犯）。詎仍不知
    悔改，己○○於95年11月初、同年11月20日左右，均在高雄
    市○○區○○路「康橋飯店」內，基於轉讓第二級毒品甲基
    安非他命之犯意，先後2 次無償提供第二級毒品甲基安非他
    命1 包予周燕鳳施用。另基於轉讓犯意，復於95年12月7 日
    20時許，在高雄市新興區○○○路267 號「儂來賓館」3 樓
    328 號房內，取出少量甲基安非他命放入吸食器內，無償提
    供予周燕鳳施用1 次（3 次合計未達10公克）。嗣為警於同
    （7） 日21時35分許，在高雄市○○區○○路與南華路20 7
    巷口查獲，並在周燕鳳手提包內扣得己○○所有，託周燕鳳
    保管如附表二編號1 、2 所示之甲基安非他命2 包（驗後淨
    重分別0.415 公克、0.85 3公克）、甲基安非他命1 瓶（驗
    後淨重0.299 公克）、編號3 至6 所示之己○○所有而委託
    周燕鳳保管之酒精燈2 個、吸食器1 組、塑膠管勺子1 支，
    以及周燕鳳所有之行動電話2 支等物。
四、案經臺灣高雄地方法院檢察署檢察官指揮內政部海岸巡防署
    彰化機動查緝隊、台中縣政府警察局豐原分局、高雄市政府
    警察局苓雅分局移送同署檢察官偵查起訴。
    理    由
壹、證據能力部分：
一、卷附之證人戊○○、甲○○、周燕鳳、丙○○、乙○○（對
    於被告辛○○、己○○部分）、己○○（對於被告辛○○、
    乙○○部分）於95年10月3 日、同年12月8 日、96年1 月10
    日、1 月16日、同年2 月12日、4 月17日於檢察官偵查中就
    各被告所為具結證述，依現階段刑事訴訟法規定，檢察官係
    代表國家偵查犯罪、實施公訴，依法有訊問被告、證人、鑑
    定人之權，而實務運作時，檢察官偵查中向被告以外之人所
    取得之陳述，原則上均能遵守法律規定，不致於違法或不當
    取供，故可信度極高，且其等上開陳述並無證據顯示檢察官
    偵查時有不法取供或不當之情形，而與本件待證事實相關，
    為證明被告犯罪事實之存否所必要，公訴人、被告及辯護人
    均未證明有何顯不可信之情況，上開言詞陳述，依法認具有
    證據能力。
二、次卷附之證人甲○○於警詢之陳述，雖有部分（就甲○○係
    向乙○○、或係乙○○之友人購買毒品海洛因，是否有甲○○女友在場等），與其於檢察官偵查、本院審理中具結證述
    不符，且被告及辯護人辯稱：甲○○警詢當時毒癮發作，精
    神意識狀態不正常等語，惟警員壬○○於本院具結證稱：甲○○就醫之前，有流鼻涕、打哈欠情況，但就醫之後就沒有
    感覺甲○○有上述情況，伊有問甲○○精神狀況是否可以接
    受訊問，甲○○表示可以，有全程錄音，甲○○照自己意思
    回答；就醫回來之後，製作時間約2 小時，訊問完畢後，筆
    錄有讓甲○○逐頁看過；甲○○就醫以後警詢聲音比較小聲
    一點，但伊沒有暫停錄音；他就錯別字部分有要求更正，有
    些內容要求更正，更正後有讓甲○○簽名按印等語明確（參
    本院卷第212 至214 頁）；再經本院當庭勘驗甲○○警詢筆
    錄錄音光碟內容，甲○○於警員詢問時回答流利清晰，對警
    詢問題均能理解，並無意識不清之情形，且錄音帶播放內容
    與檢察官96年9 月28日補充理由書警詢筆錄內容相符等情，
    有本院勘驗筆錄在卷足參（參本院卷第223 、224 頁），本
    院審酌上開筆錄係經承辦員警一問一答所製作，並無不當取
    供之情形，且距離案發時間較近，記憶較為清晰，具有較可
    信之特別狀況，而為證明犯罪事實之存否所必要，依刑事訴
    訟法第159 條之2 規定，認具有證據能力。
三、按被告以外之人（包括證人、鑑定人、告訴人、被害人及共
    同被告等）於審判外之陳述雖不符刑事訴訟法第159 條之1
    至之4 等4 條之規定，而經當事人或辯護人於法院調查證據
    時，知有第159 條第1 項不得為證據之情形，而未於言詞辯
    論終結前聲明異議者，視為有前項之同意，刑事訴訟法第15
    9 條之5 第2 項定有明文。即法院審酌該言詞陳述或書面陳
    述作成時之情況，認為適當者，亦得為證據。本件證人周燕
    鳳（對被告己○○部分）、己○○、丙○○（上2 人對被告
    乙○○部分）前於警詢之陳述（參警卷第3 至12、13至15
    、25、26頁，警卷第1 至4 、15至21頁），其性質雖屬傳
    聞證據，查無符合同法第159 條之1 至之4 等條之情形，惟
    渠等所為警詢筆錄內容之證據能力，業經被告、辯護人、檢
    察官於審判程序表示無意見等語，而未於言詞辯論終結前聲
    明異議，本院審酌係該筆錄經承辦員警一問一答所製作，並
    無不當取供之情形，認適當作為證據，均具有證據能力。
四、又卷附證人戊○○（對被告乙○○部分）前於警詢之陳述（
    參警卷第8 至12、19至23頁），其性質雖屬傳聞證據，且
    被告乙○○及辯護人否認其證據能力。惟戊○○經本院多次
    傳喚、拘提不到庭，本院審酌其警詢陳述，係經承辦員警一
    問一答所製作，並無不法詢問或不當取供之情形，且距離案
    發時間較近，記憶較為清晰，具有較可信之特別情況，為證
    明犯罪之存否所必要，以之作為本案之證據亦屬適當，依刑
    事訴訟法第159 條之3 第3 款規定，認具有證據能力。
五、卷附之(1)對乙○○96年1 月15日、對辛○○95年12月8 日、
    對己○○95年12月7 日、對周燕鳳95年12月7 日、對戊○○
    95年10月29日之搜索扣押筆錄、扣押物品收據及目錄表、扣
    押物品清單各1 份；(2)門號0000000000、0000000000（以上
    為乙○○持用）、0000000000、0000000000、0000000000（
    「阿昌」持用）、0000000000、0000000000（「聰明」持用
    ）等通訊監察譯文，遠傳電信0000000000、0000000000、00
    00000000、0000000000、0000000000、0000000000、000000
    0000，和信電訊門號0000000000、0000000000、0000000000
    、0000000000、0000000000，中華電信門號00000000000 、
    0000000000等申請查詢資料，門號0000000000、0000000000
    、0000000000、0000000000、0000000000、0000000000、00
    00000000、0000000000、0000000000、0000000000、000000
    0000等雙向通聯紀錄；(3)己○○濫用藥物尿液監管紀錄表、
    乙○○尿液代號與真實姓名對照表、乙○○中山醫學大學附
    設醫院尿液檢驗報告、周燕鳳高雄醫學大學附設醫院尿液檢
    驗報告、行政院衛生署管制藥品管理局第0000000000號鑑定
    書（就附表一編號2 所示之毒品）各1 份等資料，均屬被告
    以外之人於審判外之書面陳述，公訴人、被告及辯護人均於
    本院審判時表示對其證據能力無意見等語（參本院卷第76、
    228 至232 頁），本院審酌該等書面陳述作成之情形均屬正
    常，並無任何違反法定程序或不當之情形，且與待證事實有
    關聯性，認適當作為證據，依刑事訴訟法第159 條之5 第2
    項規定，上開書面陳述均具有證據能力。
六、另卷附之被告3 人95年12月7 日高雄現場照片5 紙、辛○○
    95 年12 月8 日搜索扣押照片5 紙、戊○○與乙○○95年10
    月29日交易現場及扣案物品照片7 紙，係傳達照相當時現場
    情況，而透過照片傳達情形與現場實況在內容上之一致性，
    透過機械之正確性加以保障，即照片並不存在人對現實情形
    之知覺、記憶所經常發生的表現錯誤，是認照片之性質係非
    供述證據，並無傳聞法則之適用，且亦別無證據證明上開蒐
    證照片有經偽造、變造或不法之情形，自有證據能力。
貳、實體部分：
一、被告乙○○販賣第一級毒品海洛因、第四級毒品去甲麻黃鹼
    、詐欺部分：
  (一)訊據被告乙○○否認上開犯行，辯稱：伊沒有販賣第一級毒
    品海洛因予甲○○，甲○○於檢察官偵訊時身體不舒服，其
    所為證述不實在；而伊賣給戊○○者為除臭劑，不是去甲麻
    黃鹼等語。惟查：
    1.就被告乙○○透過台中丙○○介紹認識甲○○，甲○○、
      乙○○於95年6月間某日，均至丙○○台中豐原住處時，
      適甲○○毒癮發作之際，乙○○以5 千元之代價，販賣海
      洛因予甲○○1 次之事實，業經證人甲○○於警詢時證述
      明確（參警卷第43、44頁），並於本院證稱：伊在丙○○家裡購買海洛因時，丙○○在那裡走來走去；當時是因
      伊人不舒服，才到丙○○家裡休息，是丙○○來開門；剛
      好她朋友過來，伊就跟他買毒品，伊在丙○○房間內施打
      毒品等語明確（參本院卷第221 、222 頁），前後證述相
      符。再證人丙○○於警詢證稱：伊認識甲○○，他是伊高
      中同學之弟弟，伊有1 次在台中豐原住家，介紹甲○○與
      綽號白毛乙○○認識，他們2 人有互留電話；伊是持用門
      號0000000000與被告乙○○持用門號0000000000通聯、與
      甲○○持用門號0000000000通聯等語；並於本院具結證稱
      ：伊有次至桃園找該高中同學，剛好甲○○在場，伊讓甲○○載回豐原住處，剛好乙○○打電話給伊，3 人就在伊
      豐原住處見面等語明確（參警卷第215 、216 頁，本院卷
      第217 、220 頁），前後相符，且與甲○○上開證述相符
      屬實，堪以採信。參諸被告乙○○於本院審理中供述：伊
      在朋友丙○○家裡見過甲○○1 次，甲○○毒癮發作，一
      直問伊是否有朋友有海洛因，後來甲○○有解毒癮，比較
      不會那麼難過，甲○○是在丙○○套房房間內施打等語在
      卷（參本院卷第261 、262 頁），足見甲○○確有在上開
      丙○○住處購買海洛因當場施用之事實。被告乙○○雖於
      本院辯稱：甲○○在丙○○家中毒癮發作，伊應甲○○之
      要求，聯絡友人鄭凱生至丙○○住處，伊未看到鄭凱生交
      付海洛因予甲○○，但當時甲○○確有解癮，鄭凱生應該
      有拿海洛因予甲○○等語（參本院卷第260 、261 頁）。
      惟證人丙○○於本院證述：甲○○與乙○○在伊家中見面
      ，除彼等3 人外，並無其他人，甲○○女友有無在場，伊
      不記得等語（參本院卷第218 頁）；又甲○○於警詢已陳
      明經丙○○介紹認識乙○○，並向乙○○購買海洛因明確
      警卷第43頁），其於本院審理中雖改稱在丙○○家裡毒
      癮發作，剛好乙○○的朋友來，就向乙○○的朋友買毒品
      云云（本院卷第161 、221 頁），惟與乙○○所辯係受甲○○之託，聯絡鄭凱生打電話給甲○○一節，顯不相符，
      此部分甲○○所言，顯係迴護乙○○之詞，不足採信。此
      外，並有上開3 人門號之通訊監察譯文、申請查詢資料各
      1 份在卷足參。另甲○○因施用第一級毒品案件，經本院
      先後以96年度毒聲字第21號、第280 號裁定送觀察勒戒、
      強制戒治確定，有其台灣高等法院被告前案紀錄表、本院
      裁定書在卷足參，足見，被告乙○○確有於上開時地販賣
      毒品海洛因予甲○○1 次犯行等情，堪認屬實。
    2.再被告乙○○於95年10月29日使用門號0000000000與戊○○持用門號0000000000聯絡，約定交易毒品安非他命之時
      地後，乙○○隨即於「阿羅哈客運站」前以去甲麻黃鹼1
      包，偽稱係安非他命出售交付戊○○，致戊○○陷於錯誤
      而將5 千元交付乙○○得手，經警於同日18時30分許，在
      上址查獲戊○○之事實，業經證人戊○○於警詢明確，再
      於偵查中具結證述：伊在台北打白毛門號0000000000詢問
      有無毒品，約定要拿5 千元毒品安非他命，約在台中阿羅
      哈客運站旁，他自稱白毛，伊坐上他摩托車，騎50公尺，
      他拿1 包香煙給伊，說毒品在裡面，伊就拿錢給他等語明
      確（參偵卷第8 、9 頁），印證相符，堪以採信。此外
      ，並有對戊○○搜索扣押筆錄、扣押物品收據及目錄表、
      扣押物品清單各1 份在卷足稽；且有戊○○使用向乙○○
      購買毒品所用手機1 支（含門號0000000000晶片卡1 片）
      、第四級毒品去甲麻黃鹼1 包扣案足憑，以及乙○○持用
      販毒門號0000000000（乙○○嗣後已將門號退租還和信電
      訊公司）申請取得資料、通信監察書及附表、通訊監察譯
      文各1 份、戊○○與乙○○95年10月29日交易現場及扣案
      物品照片7 紙、扣案毒品照片1 紙在卷可參。
    3.又戊○○自被告乙○○買得如附表一編號2 之白色透明結
      晶1 包（含袋驗前重量1.565 公克，驗後重量1.561 公克
      ），送檢驗結果為第四級毒品先驅原料去甲麻黃鹼，並非
      第二級毒品安非他命，有行政院衛生署管制藥品管理局第
      0000000000號鑑定書1 份在卷足憑。再者，被告乙○○曾
      施用毒品甲基安非他命，其採集之尿液呈甲基安非他命陽
      性反應，有乙○○中山醫學大學附設醫院尿液檢驗報告、
      尿液代號與真實姓名對照表各1 份可按（參偵卷第74、75
      頁），其能判斷所交付者並非甲基安非他命自屬明確。是
      乙○○辯稱係除臭劑云云，委無可信。本件被告乙○○確
      以第四級毒品去甲麻黃鹼，偽稱係甲基安非他命而販售，
      致戊○○陷於錯誤而交付價款5 千元等情，亦堪認定。
  (二)被告乙○○及辯護人雖以上開情詞置辯，並聲請傳喚證人甲○○於本院證稱：伊於台中豐原丙○○住處、高雄市○○路
    ○○道，係向乙○○之朋友購買毒品，並非向乙○○本人購
    買等語，及證人丙○○於本院證稱：伊在家裡沒有看過乙○○拿海洛因給甲○○施用，他們2 人只在伊家裡碰面1 次，
    互留電話而已等語。惟查：甲○○於警詢、檢察官第1 次偵
    訊時，精神狀態尚屬正常，意識清楚，能理解並回答問題，
    是被告乙○○所辯，並非實在。再證人丙○○於本院證述：
    伊於桃園縣中壢與甲○○見面後，由甲○○開車載伊回台中
    豐原住處，當天除伊等3 人，他女友有無在場忘記了，後來
    乙○○打電話給伊，就在伊豐原住處見面，並無其他人在場
    ，也沒有在伊住處看過甲○○向乙○○之朋友購買毒品等語
    明確，與甲○○於本院第2 次證述：伊是從桃園要回高雄，
    中間身體不舒服，才到丙○○家裡，伊借用丙○○房間施用
    毒品等語，2 人證述參核屬實（參本院卷第218 、219 、22
    2 頁），是甲○○係因毒癮發作，以其手機聯絡乙○○拿海
    洛因來賣給甲○○施用等情，堪認事實。證人甲○○於偵訊
    及本院審理時翻稱：在丙○○住處係向乙○○之朋友購買毒
    品等語，與甲○○、丙○○於警詢證述、甲○○於本院第2
    次證稱係帶其女朋友一起去等情，均有矛盾；而丙○○於本
    院證述：未看到乙○○販賣海洛因予甲○○云云，亦與當時
    僅丙○○、乙○○、甲○○3 人在場，且甲○○毒癮發作，
    並於丙○○房間內施打海洛因之事實不符，是被告乙○○及
    辯護人所辯，均不足採。
  (三)綜上，被告乙○○確有販賣海洛因予甲○○1 次、販賣去甲
    麻黃鹼給戊○○、詐欺取財1 次之犯行，事證明確。
二、被告辛○○轉讓第二級毒品部分：
  (一)訊據被告辛○○否認上開犯行，辯稱：伊沒有轉讓第二級毒
    品甲基安非他命予己○○施用，而乙○○僅是在伊家裡施用
    毒品，是乙○○之前施用後留下之毒品，他施用的毒品不是
    伊提供等語。惟查：
    1.被告辛○○於95年11月底或12月初某日，在其「崇德路住
      處」，無償提供甲基安非他命（約值2 千至3 千元）予乙○○施用1 次；另於95年12月7 日15、16時許，在「崇德
      路住處」，無償提供甲基安非他命供己○○及乙○○施用
      1 次（2 次合計未達10公克）之事實，業經證人乙○○、
      己○○於檢察官偵訊、乙○○於本院審理時具結證述屬實
      （參偵卷第33頁、偵卷第12頁，本院卷第165 頁），
      並有移送機關95年12月7 日、8 日對己○○、辛○○搜索
      扣押筆錄、扣押物品收據及目錄表、扣押物品清單各1 份
      、對辛○○搜索扣押照片5 紙在卷足參。
    2.再被告乙○○、己○○因施用被告辛○○無償提供第二級
      毒品甲基安非他命後，於95年12月7 日經警查獲採尿送驗
      ，均呈甲基安非他命陽性反應，有己○○濫用藥物尿液監
      管紀錄表、乙○○尿液代號與真實姓名對照表、乙○○中
      山醫學大學附設醫院尿液檢驗報告各1 份在卷足參，而被
      告乙○○因施用第二級毒品案件，先後經台灣台中地方法
      院95年度毒聲字第1361號、本院96年度毒聲字第896 號裁
      定送觀察勒戒、強制戒治；且被告己○○經本院95年度毒
      聲字第1992號裁定送觀察勒戒後，認無繼續施用傾向，於
      96年1 月26日執行完畢釋放，並經檢察官以95年度毒偵字
      第9388號為不起訴處分確定在案，有其2 人台灣高等法院
      被告前案紀錄表、本院裁定書各1 份在卷足參。
  (二)被告辛○○雖聲請證人乙○○於本院審理中證稱：辛○○第
    2 次拿給伊施用之安非他命，是伊第1 次在那邊施用剩下的
    ，那毒品是不是辛○○的，伊不清楚等語（參本院卷第165
    反面、166 頁），惟就此與證人乙○○於偵訊具結證稱：（
    辛○○稱當天〈95年12月7 日〉給你施用之安非他命是之前
    他拿給你施用留下來的？）伊不知道，之前他也有拿給伊施
    用過，時間是95年11月底或12月初，他拿少量給伊施用，所
    以辛○○共拿過2 次安非他命給伊施用等語明確（參偵卷
    第33頁），顯相矛盾。參諸證人己○○於偵訊證稱：在辛○○「崇德路住處」查獲前，被告辛○○有拿給伊試用安非他
    命，看品質如何等語明確（參偵卷第12頁），顯見並未提
    及所施用毒品係上次乙○○施用剩餘者；參以毒品價格高昂
    ，對照其等未約定何時地再為施用、亦未約定下次己○○會
    一起施用等情衡之，乙○○證述顯違社會事理，是辛○○所
    辯：伊僅無償給乙○○施用1 次，剩餘留供下次給乙○○、
    己○○施用云云，與卷內積極事證有悖，即無可採。是上開
    毒品均被告辛○○所有，且第2 次乙○○及己○○所施用者
    ，並非第1 次乙○○施用剩餘之甲基安非他命等情屬實，被
    告辛○○確有無償提供甲基安非他命第1 次予乙○○施用第
    2 次予己○○、乙○○施用犯行，事證明確，堪以認定。
三、被告己○○轉讓第二級毒品部分：
  (一)上開事實三部分，業據被告己○○於警詢、檢察官偵訊時坦
    承不諱，並有證人周燕鳳於警詢、檢察官偵訊時證述明確屬
    實，且有移送機關對己○○、周燕鳳搜索扣押筆錄、扣押物
    品收據及目錄表、周燕鳳持用門號0000000000通訊監察譯文
    及申請查詢資料各1 份在卷足參，並有經警於周燕鳳手提包
    內查獲己○○所有、委託周燕鳳保管如附表二所示之甲基安
    非他命各2 包、1 瓶、酒精燈2 個、吸食器1 組、塑膠管勺
    子1 支、周燕鳳所有手機2 支等物扣案足稽。
  (二)再扣案如附表二編號1 、2 所示之晶體2 包（驗前淨重各0.
    416 公克、0.854 公克，驗後淨重各0. 415公克、0.853 公
    克）、1 瓶（驗前淨重0.3 公克，驗後淨重0.299 公克），
    經送檢驗結果，確呈第二級毒品甲基安非他命陽性反應，有
    高雄醫學大學附設醫院96年1 月23日檢驗報告3 紙在卷足憑
    （參偵卷第65至67頁）。又周燕鳳因施用第二級毒品，經本
    院以95年度毒聲字第1991號裁定送觀察勒戒，於96年1 月26
    日執行完畢釋放，有高雄醫學大學附設醫院尿液檢驗報告、
    台灣高等法院被告前案紀錄表各1 份在卷足參。是被告己○○確有轉讓甲基安非他命予周燕鳳3 次之犯行，亦堪認定。
四、按海洛因、（甲基）安非他命、去甲麻黃鹼，分別為毒品危
    害防制條例第2 條第2 項第1 、2 、4 款，依其成癮性、濫
    用性及對社會危害性所分級管制之第一、二、四級毒品。本
    件被告乙○○、辛○○、己○○各有上開犯行，罪證明確，
    堪以認定，均應依法論科。核被告乙○○販賣第一級毒品海
    洛因予甲○○1 次，以第四級毒品去甲麻黃鹼偽稱係第二級
    毒品安非他命販賣予戊○○並詐得款項1 次，均既遂，核被
    告乙○○所為，係犯毒品危害防制條例第4 條第1 項之販賣
    第一級毒品罪、同條例第4 條第4 項之販賣第四級毒品罪、
    刑法第339 條第1 項之詐欺取財罪。被告辛○○先後轉讓毒
    品甲基安非他命予乙○○1 次、轉讓予己○○及乙○○1次
    ，均既遂；被告己○○先後轉讓甲基安非他命予周燕鳳3次
    ，均既遂，核其2 人所為，均係犯毒品危害防制條例第8條
    第2 項之轉讓第二級毒品罪。被告乙○○就事實一(二)犯行，
    係以一行為觸犯販賣第四級毒品、詐欺二罪，為想像競合犯
    ，依刑法第55條前段規定，從一重之販賣第四級毒品罪處斷
    。且被告乙○○所犯販賣第一級毒品、販賣第四級毒品二罪
    ，犯意各別、構成要件有異，依修正前刑法第51條第5 款規
    定，應論以數罪併罰之。又被告辛○○就事實二第2 次同時
    接續轉讓予乙○○、己○○2 人，僅論以一轉讓第二級毒品
    罪，其先後轉讓甲基安非他命共2 次，時間有異、犯意各別
    ，應論以數罪併罰之；而己○○就事實三先後轉讓甲基安非
    他命予周燕鳳3 次，時地有異、犯意各別，應論以數罪併罰
    之。檢察官以被告辛○○、己○○2 人均多次轉讓甲基安非
    他命犯行，時間密接，反覆實施同一犯行為，為集合犯，均
    僅論以一罪等語，尚有未恰，合予敘明。復以被告乙○○、
    己○○各有如事實欄所示之論罪科刑之前科紀錄，有台灣高
    等法院被告前案紀錄表各1 份在卷足參，其2 人於前案有期
    徒刑執行完畢後，5 年以內再故意犯本件有期徒刑以上之罪
    ，均構成累犯，被告己○○應依法加重其刑；被告乙○○犯
    販賣第一級毒品罪部分，依刑法第47條修正前、後規定均構
    成累犯，尚非法律變更，逕依修正後刑法第47條第1 項之規
    定，連同販賣第四級毒品罪部分，均應加重其刑。次按被告
    乙○○於事實一(一)行為後，刑法有關規定業於民國94年1 月
    7 日修正公布，並於95年7 月1 日正式施行，依刑法第2 條
    第1 項規定，自應為新舊法之比較，而修正前刑法第64條第
    2 項規定「死刑減輕者，為無期徒刑，或為15年以下12年以
    上有期徒刑」，修正前第65條第2 項規定「無期徒刑減輕者
    ，為7 年以上有期徒刑」，修正後同條項各變更為「死刑減
    輕者，為無期徒刑」，以及「無期徒刑減輕者，為20年以下
    15年以上有期徒刑」，經比較新舊法之結果，自以修正前之
    規定對於行為人有利，自應適用修正前之規定。又刑法第59
    條原規定「犯罪之情狀可憫恕者，得酌量減輕其刑」，修正
    為「犯罪之情狀顯可憫恕，認科以最低度刑仍嫌過重者，得
    酌量減輕其刑」，惟此僅屬法院就刑之裁量及酌減審認標準
    見解之明文化，不涉及法律變更（參最高法院95年度第8 次
    刑事庭會議）。本件被告乙○○販賣第一級毒品海洛因僅1
    次，販毒所得5 千元非鉅，以海洛因市價高昂衡之，其所販
    賣之數量尚微，且查獲其販賣之對象僅甲○○1 人，並非多
    數，復無查獲帳冊、電子磅秤等職業工具扣案，則被告乙○○並非以販賣毒品海洛因為謀生職業之大、中盤商可比，而
    依其所犯毒品危害防制條例第4 條第1 項之法定主刑之刑度
    為「處死刑、無期徒刑」觀之，對照本件尚屬單純之犯罪情
    狀，在客觀上足以引起一般同情，認為即予宣告法定最低度
    刑期，猶嫌過重，是本院依刑法第59條之規定，予以酌量減
    輕其刑1 次，且依修正前第64條第2 項、第65條第2 項規定
    ，減輕後法定主刑之刑度為「處無期徒刑或15年以下12年以
    上有期徒刑、或有期徒刑7 年以上有期徒刑」，而被告乙○○刑有上開加重、減輕事由，依法先加後減之（法定本刑為
    死刑、無期徒刑部分，不得加重），併予敘明。
五、爰審酌被告乙○○、己○○、辛○○均於前案受有期徒刑執
    行完畢後，仍未思警惕，被告乙○○為牟私利而販賣第一級
    毒品海洛因、第四級毒品去甲麻黃鹼，並詐騙戊○○款項，
    被告己○○、辛○○各擅自轉讓第二級毒品甲基安非他命予
    他人，均違反我國法律反毒、禁毒之政策，影響社會安全秩
    序甚鉅，更荼毒國人之身心健康，且被告乙○○販賣海洛因
    1 次、販賣去甲麻黃鹼1 次，得款共1 萬元，兼有詐欺犯行
    ，惡性較重；被告辛○○轉讓甲基安非他命共2 次、己○○
    轉讓共3 次，惡性非重，惟念及被告乙○○、辛○○犯後均
    否認犯行，態度不佳，被告己○○犯後自警、偵訊迄本院審
    理，均坦承犯行，態度尚可等一切情狀，各量處如主文所示
    之刑。而被告辛○○、己○○本件上開犯罪時間，均係在96
    年4 月24日以前，合於中華民國九十六年罪犯減刑條例所定
    之減刑條件，均予減刑二分之一，詳如主文第2 、3 項所示
    ，並依法各定其應執行之刑。又被告乙○○所犯數罪，其中
    一罪（販賣第一級毒品罪）在刑法修正施行前犯之，而刑法
    第51條第5 款有關定其應執行刑之規定，於事實一(一)行為後
    ，原規定上限為20年，亦經變更上限為30年，經比較新舊法
    之結果，以修正前之規定對於被告乙○○較有利，則依修正
    前規定，定其應執行之刑，以資懲儆；並按被告乙○○所犯
    販賣第一級、第四級毒品罪之犯罪性質，嚴重侵害國家及社
    會法益，本院認有禠奪公權之必要，併予宣告各禠奪公權8
    年、2 年，並僅就其中最長期間執行之。另被告乙○○所犯
    2 罪之宣告刑度均逾1 年6 個月，依該減刑條例第3 條第1
    項第7 款規定，不合於減刑條件，併此敘明。
六、沒收部分：
  (一)被告乙○○於事實一(一)販賣海洛因予甲○○1 次，得款5 千
    元，於事實一(二)販賣去甲麻黃鹼予戊○○1 次，所得5 千元
    ，以上合計1 萬元，均未扣案，係被告乙○○犯毒品危害防
    制條例第4 條第1 項、第4 項之販賣第一、四級毒品罪所得
    之財物，依同條例第19條第1 項規定，併應宣告均沒收，如
    全部或一部不能沒收時，以被告乙○○財產抵償之。
  (二)再扣案如附表二編號1 、2所示之第二級毒品甲基安非他命2
    包（驗後淨重分別為0.415 公克、0.853 公克，及殘留上開
    毒品無法析離之空包裝袋2 只）、1 瓶（驗後淨重0.299 公
    克，及殘留上開毒品無法析離之空瓶1 只），編號3 至5 所
    示之酒精燈2 個、吸食器1 組、塑膠管勺子1 支，以及編號
    6 之手機2 支（含晶片卡各1 片），均係員警於周燕鳳手提
    包內扣獲，雖周燕鳳證述編號1 至5 係被告己○○所有委託
    伊保管、編號6 為伊所有供聯絡之物，與己○○供述相符，
    堪認為真實，惟周燕鳳並非本案被告，且編號3 至5 之物品
    為供施用毒品之器具，而被告己○○本件所犯係轉讓第二級
    毒品之罪（己○○另犯施用毒品犯行業經裁定送觀察勒戒在
    案），尚難證明該等甲基安非他命與其轉讓犯行有何關連。
    上開毒品、物品均不於本案諭知沒收銷燬、沒收之。另送驗
    所耗費之第二級毒品，既已滅失，爰不另宣告沒收銷燬之。
  (三)又扣案如附表一編號2 所示之白色結晶1 包（含袋驗前重量
    1.565 公克，驗後重量1.561 公克），經送檢驗結果確為第
    四級毒品先驅原料去甲麻黃鹼，係戊○○自被告乙○○處買
    得，而附表一編號1 所示之手機1 支（含門號0000000000號
    晶片卡1 片），係戊○○所有之物，戊○○並非本案被告，
    以及未扣案之被告乙○○販毒所用門號0000000000晶片卡1
    片，因門號申請人為李玉盆，且該SIM 卡之門號已退租返還
    和信電訊公司，非被告所有之物，自無庸為沒收之宣告。又
    扣案原搭配0000000000門號而由被告乙○○持用之手機1 支
    （序號：000000000000000） 係被告乙○○所有供聯絡販賣
    第四級毒品所用之工具，自應依毒品危害防制條例第19條第
    1 項之規定沒收之（參警卷第4 、5 頁）。
七、至被告乙○○及辯護人雖聲請傳喚證人戊○○作證，惟經本
    院多次傳喚戊○○均未到庭，再經拘提未果，被告乙○○及
    辯護人於審理期日表明捨棄傳喚等語（參本院卷第228 頁）
    ，本院審酌其事實一(二)犯行，卷內積極事證已明，爰無再傳
    喚之必要，附此敘明。
、被告乙○○被訴另販賣第一級毒品2 次不另為無罪諭知部分
    ：
一、按犯罪事實應依證據認定之，無證據不得認定犯罪事實；又
    不能證明被告犯罪者，應諭知無罪之判決，刑事訴訟法第15
    4 條第2 項、第301 條第1 項分別定有明文。次按事實之認
    定，應憑證據，如未能發現相當證據，或證據不足以證明，
    自不能以推測或擬制之方法，以為裁判基礎。刑事訴訟上證
    明之資料，無論其為直接證據或間接證據，均須達於通常一
    般人均不致於有所懷疑，而得確信其為真實之程度，始得據
    為有罪之認定，若其關於被告是否犯罪之證明未能達此程度
    ，而有合理性懷疑之存在，致使無從形成有罪之確信，根據
    「罪證有疑，利於被告」之證據法則，即不得遽為不利被告
    之認定。又依刑事訴訟法第161 條第1 項之規定：檢察官就
    被告犯罪事實，應負舉證責任，並指出證明之方法。因此，
    檢察官對於起訴之犯罪事實，應負提出證據及說服之實質舉
    證責任。倘其所提出之證據，不足為被告有罪之積極證明，
    或其指出證明之方法，無從說服法院以形成被告有罪之心證
    ，基於無罪推定之原則，自應為被告無罪判決之諭知，此有
    最高法院40年台上字第86號、76年台上字第4986號、92年台
    上字第128 號判例要旨足參。
二、檢察官另以：被告乙○○除上開論罪販賣海洛因1 次外，再
    基於販賣第一級毒品之犯意，於95年6 月間某日，在台中丙○○住處，另以5 千元之代價，販賣海洛因予甲○○1 次；
    並於數日後再於同年6 月某日，在高雄市國道1 號高速公路
    九如路交流道，以5 千元之代價，販賣海洛因予甲○○1 次
    （共2 次），因認被告乙○○此部分犯行，亦涉犯毒品危害
    防制條例第4 條第1 項之販賣第一級毒品罪嫌等語。
三、訊據被告乙○○否認有此部分販賣第一級毒品犯行，辯稱：
    伊沒有這2 次販賣海洛因予甲○○之犯行，伊只有在丙○○
    家裡見過甲○○1 次，那次就是甲○○身體不舒服那次等語
    。檢察官認被告乙○○有此部分犯行，無非以乙○○供述認
    識甲○○，而甲○○於警、偵訊之供述，以及證人丙○○警
    詢之證述，資為論據。經查：
  (一)被告乙○○就此部分於警詢供述：伊認識甲○○，是朋友關
    係；但不可能販賣海洛因予甲○○2 次，伊要求與甲○○對
    質等語明確（參警卷第6 、7 頁）。再證人甲○○雖於警
    詢證述：被告乙○○有上開販賣海洛因2 次犯行等語，惟其
    於檢察官偵訊時具結證稱：（是否在庭乙○○賣海洛因給你
    ？）不是，是乙○○的朋友賣給伊等語明確，並再於本院審
    理時具結證稱：95年6 月某日在丙○○豐原住處，不是乙○○，是他的朋友賣給伊的；在高雄市○○路○○道這1 次，
    是乙○○和他朋友一起來，是他朋友賣給伊的等語明確（參
    偵卷第61頁，本院卷第160 頁反面）。又參諸證人丙○○
    於本院審理時證稱：伊有與乙○○、甲○○在伊豐原住處見
    面，只有那1 次，後來就沒再見面；伊沒有與甲○○至高雄
    市○○路○○道等語明確（參本院卷第218 、219 、220 頁
    ），是甲○○於偵、審之證述、丙○○上開證述，印證相符
    ，堪以採信。而甲○○警詢所為乙○○販賣海洛因給伊2 次
    之供述，並無其他積極證據可供佐證，即無可採。
  (二)再就此部分並未經警查獲有關被告乙○○販賣予甲○○之毒
    品海洛因，亦無甲○○使用門號0000000000、0000000000與
    乙○○使用門號0000000000通聯之譯文可資比對，而甲○○
    上開門號與被告乙○○使用門號0000000000通聯譯文內，乙○○僅提及「水果」、「在郵局匯款給你，前天2 萬元：：
    就是將車子賣掉」等語，究無法逕認係乙○○與甲○○交易
    毒品海洛因之內容。是就此部分犯行，罪證尚有不足。
  (三)綜上所述，堪認公訴人以被告乙○○此部分涉犯上開罪嫌，
    所憑證據，尚未達通常一般人均不致有所懷疑，而得以確信
    其確有犯罪之程度，自難為此認定。復查無其他積極證據足
    認被告有何此部分指訴之犯行，是就此部分尚不能證明被告
    乙○○犯罪，惟檢察官亦認被告乙○○此部分犯行與其上開
    論罪（販賣第一級毒品海洛因1 次）部分，有集合犯之實質
    上一罪關係，爰不另為無罪之諭知。
肆、被告3 人被訴幫助製造第二級毒品未遂、幫助販賣第四級毒
    品無罪諭知部分：
一、本件檢察官另以：被告辛○○、乙○○、己○○3 人均基於
    幫助製造第二級毒品安非他命及販賣第四級毒品麻黃之犯意
    ，辛○○明知吳慶旺欲購買先驅原料麻黃以製造安非他命，
    詢問乙○○有無取得麻黃之管道，乙○○明知上情，向詹豊
    雄（綽號老哥）探聽是否有門路可取得麻黃，己○○自詹豊
    雄處得知上情，將此事轉知張永昌（綽號阿昌），張永昌再
    向真實姓名不詳綽號「阿憲」之成年男子取得麻黃後，於95
    年11月間某日，前往辛○○「崇德路住處」，以120 萬元之
    代價，販賣麻黃10公斤予吳慶旺，以製造甲基安非他命。嗣
    因吳慶旺無法順利製造安非他命，向辛○○表示懷疑所買麻
    黃品質不佳，辛○○轉知乙○○後，乙○○聯絡己○○、詹
    豊雄於95年12月7 日前往辛○○上開住處商議時，為警跟監
    而發現上情，並持本院核發之搜索票，於95年12月8 日17時
    許在辛○○上開住處查獲，扣得如附表三所示之物品，因認
    被告3 人另涉犯毒品危害防制條例第4 條第2 項、第4 項之
    幫助製造第二級毒品未遂、幫助販賣第四級毒品罪嫌等語。
二、訊據被告3 人均否認上開犯行，被告乙○○辯稱：張永昌、
    「阿憲」前往辛○○「崇德路住處」交易毒品時，伊並未在
    場，不能因伊沒有阻止其等交易就認伊有幫助犯行等語；被
    告辛○○辯稱：伊有介紹乙○○與吳慶旺認識，但伊沒有看
    過該毒品，95年12月7 日只有乙○○、己○○及詹豊雄來伊
    住處，吳慶旺並未到該處，且扣案如附表三之物品是伊試驗
    臭養機解毒功能等語；被告己○○辯稱：伊雖認識乙○○，
    但伊與乙○○去辛○○住處時，並未看到麻黃素10公斤，95
    年12月7 日再去辛○○住處，只是他們說要找張永昌而已等
    語。檢察官認被告3 人涉犯上開罪嫌，無非係以證人己○○
    、辛○○、乙○○於警詢之供述（各對另2 被告部分）、乙○○、己○○於偵查中具結證述（各對另2 被告部分）、蒐
    證照片8 紙及如附表三之物品扣案，資為論據。惟查：
  (一)證人乙○○雖於偵查中具結證述：伊確有跟己○○說朋友辛○○有門路，叫己○○通知張永昌去找辛○○，並於95年11
    月間介紹他2 人認識，當晚伊即回家，張永昌就住在旅館5
    天，約2 天後，辛○○打電話給伊說：這幾天內，張永昌有
    拿麻黃素樣本給吳慶旺看，他說吳慶旺是金主，伊知道麻黃
    素是製造安非他命的原料；隔2 、3 天後，伊至辛○○家，
    吳慶旺、張永昌也帶2 個袋子到該處，辛○○拿出體重計，
    張永昌將袋子放在體重計上，吳慶旺就拿出之前張永昌給他
    的麻黃素樣本，再拿出袋子內的麻黃素比對無誤後，吳慶旺
    拿120 萬元現金給張永昌，都是千元鈔共12捆，吳慶旺將該
    袋子拿走，伊與辛○○在旁邊看等語（參偵卷第31、32
    頁），惟乙○○於本院具結證稱：己○○只有說要幫忙找張
    永昌而已，伊有看到張永昌交給吳慶旺之東西，但那與伊之
    前看過之麻黃素不一樣；後來（95年12月7 日）在辛○○上
    開住處商議時，有聊到吳慶旺說要製造安非他命，但沒有成
    功，因吳慶旺說那不是真正之麻黃等語（參本院卷第164 頁
    正反面），前後供述不一，且張永昌與吳慶旺所交易之物是
    否確為麻黃，吳慶旺是否將該物品著手製造安非他命，在何
    時地、如何製造等情，均屬有疑，而卷內並無「阿憲」、張
    永昌、吳慶旺、詹豊雄到案之供述可供比對，以資調查乙○○證述之真實性。又乙○○所謂交易對價120 萬元、「麻黃
    」2 袋或安非他命半成品均未經警扣案，亦無張永昌帳戶資
    料可供比對，亦無查獲任何毒品（甲基）安非他命可供檢驗
    ，自無從查證其等所交易者，是否確係第四級毒品麻黃。
  (二)證人己○○雖於偵查中證稱：詹豊雄告訴伊乙○○有朋友是
    安非他命製造師傅，辛○○要叫師傅製造安非他命，但缺少
    麻黃素，伊知道張永昌可能知道何人有麻黃素，後來就由張
    永昌與乙○○自行聯絡，後來伊聽張永昌說原料供應者綽號
    「阿憲」已將麻黃素賣給姓吳男子，吳姓男子是辛○○的朋
    友等語，惟其同時證稱：上開麻黃素交易時伊不在場，伊未
    親見辛○○等如何製造安非他命；約1 個月後，辛○○叫伊
    至他家，伊在該處沒有看到辛○○等製造安非他命之原料及
    工具，亦不知道辛○○在何處製造等語明確（參偵卷第13頁
    ），是己○○已清楚證述所謂吳慶旺、張永昌在被告辛○○
    住處交易時，伊並未在場目睹交易情形，僅係事後聽聞張永
    昌傳聞而已，而本件並無經警查扣任何製造安非他命之原料
    及工具可供檢驗，亦無從查證被告3 人有無幫助製造安非他
    命、販賣麻黃犯行之真實性。
  (三)又證人辛○○於本院具結證述：他們在談麻黃素時，伊有在
    場，當時有交貨、交錢；伊有印象己○○在場，是吳慶旺說
    張永昌講麻黃素品質有問題那1 次等語，惟其同時證稱：但
    交付多少錢，伊沒有看到，錢1 包，用塑膠袋包著，交貨當
    天己○○有無去伊住處忘記了等語明確（參本院卷第170 正
    反面、171 頁），是其無法明確證述所交之貨究為何物、款
    項若干，亦無法證實被告己○○於吳慶旺收受該2 袋東西時
    確有在場，是無法逕行認定被告3 人係幫助販賣麻黃、幫助
    製造安非他命未遂等情。
  (四)復以員警於被告辛○○「崇德路住處」並未扣獲大型鍋子、
    冰箱等物，而所扣獲如附表三所示之物品，其中量筒、燒杯
    、封口機、漏斗、蒸餾瓶，容僅屬度量容積器具，而分裝袋
    、針筒、針頭及手機2 支等物，僅屬施用毒品或供聯絡有關
    之物品，尚難逕認與販賣毒品麻黃、製造安非他命有關之器
    具，被告辛○○就此所辯，尚非全不可採。足見，被告3 人
    雖有上開論罪之事實，但就此涉犯幫助製造第二級毒品未遂
    、幫助販賣第四級毒品之罪嫌，罪證尚有不足。
三、綜上所述，本件堪認公訴人以被告3 人此部分涉犯上開罪嫌
    ，所憑證據，尚未達通常一般人均不致有所懷疑，而得以確
    信其確有上開犯罪之程度。復查無其他積極證據足認被告有
    何此部分指訴之犯行，是就此部分尚不能證明被告3 人犯罪
    ，自應為被告3 人均無罪之諭知。
據上論斷，應依刑事訴訟法第299 條第1 項前段、第301 條第1
項，毒品危害防制條例第4 條第1 項、第4 項、第8 條第2 項、
第19條第1 項，刑法第2 條第1 項、第11條、第339 條第1 項、
第55條、第47條第1 項、第59條、（修正前）第51條第5 款、第
8 款，修正前刑法第64條第2 項、第65條第2 項，中華民國九十
六年罪犯減刑條例第2 條第1 項第3 款、第7 條、第10條第1 項
，判決如主文。
本案經檢察官丁○○到庭執行職務
中　　華　　民　　國　　96　　年　　11　　月　　6 　　日
                  刑事第三庭  審判長法  官　蔡國卿
                                    法  官  何佩陵
                                    法  官  李昆南
以上正本證明與原本無異。
被告如不服本判決應於收受本判決後10日內向本院提出上訴書狀
，其未敘述上訴理由者，並得於提起上訴後20日內向本院補提理
由書狀（須按他造人數附繕本）。
中　　華　　民　　國　　96　　年　　11　　月　　6 　　日
　　　　　　　　　　　　　　　　　  書記官  黃美玲
附表一：（戊○○扣押物品）
編號1 ：手機1 支（含門號0000000000晶片卡1 片，戊○○所有
        ，不予沒收）
編號2 ：去甲麻黃鹼1 包（驗前含袋重量1.565 公克，驗後重量
        1.561 公克，及空包裝袋1 只，不於本案宣告沒收）
附表二：（周燕鳳手提包內扣押物品）
編號1 ：第二級毒品甲基安非他命2 包（驗後淨重分別為0.415
        公克、0.853 公克，及殘留毒品之空包裝袋2 只）。
編號2 ：第二級甲基安非他命1 瓶（驗後淨重0.299 公克，及殘
        留毒品之空瓶1 只）（編號1 、2 均不於本案宣告沒收
        銷燬之）
編號3 ：酒精燈2 個
編號4 ：吸食器1 組
編號5 ：塑膠管勺子1 支（編號3 至5 均己○○所有）
編號6 ：手機2 支（周燕鳳所有）（編號3 至6 均不於本案宣告
        沒收）
附表三：（辛○○「崇德路住處」扣押之物品）
        分裝袋1 批、量筒2 個、燒杯（500ml）5個、燒杯（
        1000ml）1 個、封口機1 台、漏斗1 組、針筒3 個、針
        頭6 個、蒸餾瓶1 個及手機2 支等物（均不予沒收）。
附錄本判決論罪之法條：
毒品危害防制條例第4條第1項、第4項
製造、運輸、販賣第一級毒品者，處死刑或無期徒刑；處無期徒
刑者，得併科新臺幣 1 千萬元以下罰金。
製造、運輸、販賣第四級毒品者，處3年以上10年以下有期徒刑
，得併科新臺幣3 百萬元以下罰金。
毒品危害防制條例第8條
轉讓第二級毒品者，處6月以上5年以下有期徒刑，得併科新臺幣
70萬元以下罰金。
刑法第339條第1項
意圖為自己或第三人不法之所有，以詐術使人將本人或第三人之
物交付者，處5 年以下有期徒刑、拘役或科或併科1 千元以下罰
金。
